Inventaris van het archief van het Directoraat-Generaal Industrie en Diensten (DGID), (1972) 1993-2001
Nationaal Archief, Den Haag
- Taakuitvoering, 2
  - Verkeer. Vervoer. Post. Telecommunicatie, -1.81
    - Scheepvaart, -1.813
      - Zeehavens, -1.813.411.2
        - Stukken betreffende het geven van een antwoord op een vraag van de minister met betrekking tot de aanwending van de gasbatenmeevaller voor de extra inspanningen van de financieringsfaciliteit inzake Europe Container Terminals (ECT) te Rotterdam, 1991 - 1993; 224; pak
        - Stukken betreffende het verlenen van de opdracht aan de Scheepvaart Vereniging Zuid tot het uitvoeren van een onderzoek naar de concurrentiekracht van de Rotterdamse haven, 1991 - 1994; 225; pak
        - Stukken betreffende het beantwoorden van Kamervragen van het SGP Tweede Kamerlid Van der Vlies inzake de overweging van Nedlloyd om de uitbreiding van de afhandeling van containerlijndiensten op het Verre Oosten niet in Rotterdam te verzorgen, maar in Antwerpen, 1993 - 1997; 226; pak
        - Stukken betreffende het informeren en adviseren van de minister inzake de ontwikkeling van grootschalige containeroverslagfaciliteiten op de Maasvlakte (Project Delta 2000-8), 1994 - 1996; 227; omslag
        - Stukken betreffende het verlenen van de opdracht aan A2 Algemeen Buro voor Aandacht te Rotterdam tot het uitvoeren van het Onderzoek Haven (van Rotterdam) als Mengwinkel, 1998 - 1999; 228; omslag
          Nota bene: Dit onderzoek dient ter bestudering van de haalbaarheid van een meer eind-klantgerichte benadering van de haveneconomie
        - Stukken betreffende het verlenen van subsidie aan de gemeente Schiedam voor het door MMG Environment laten opstellen van een plan tot herstructurering van de Wiltonhaven, 1998 - 1999; 229; omslag
        - Stukken betreffende het verlenen van de opdracht aan Dialogic tot het opstellen van een positionpaper over kennisintensiteit in de mainports, 1999; 230; omslag
    - Luchtvaart, -1.814
      - Stukken betreffende het voorbereiden van het Alcazar-project, een mogelijke samenwerking tussen de Koninklijke Luchtvaart Maatschappij (KLM), SAS, Swissair en Austrian, 1993; 231-232; 1 pak en 1 omslag
        - Het voeren van overleg met de minister inzake het Alcazar-project 1993, 231; pak
        - Het informeren van de minister inzake het financieel ondersteunen van de KLM en het Alcazar-project, alsmede het voorbereiden van het bestuurlijk overleg met de KLM 1993, 232; omslag
      - Stukken betreffende het leveren van een bijdrage aan de totstandkoming van de Nota Luchtvaart en Luchtverontreiniging, 1994 - 1995; 233-234; 2 pakken
        - 1994, 233; pak
        - 1995, 234; pak
      - Ruimtevaart, -1.814.7
        - European Space Agency, -1.814.7.07(4) ESA
          - Stukken betreffende het leveren van een bijdrage aan het communicatiesatelliet-programma van de ESA ten behoeve van de Nederlandse Industrie (Olympus-programma), 1986 - 1993; 235; omslag
          - Stukken betreffende het behandelen van aangelegenheden inzake het European Space Agency (ESA), 1992 - 1994; 236; pak
            Nota bene: Bevat jaarverslag van ESA 1992
          - Stukken betreffende het voorbereiden van en deelnemen aan de ministeriële conferenties van de ESA, 1992 - 1996; 237-238; 1 pak en 1 omslag
            - Het informeren van de voorzitter van de Tweede Kamer der Staten-Generaal inzake de conferentie in Granada op 9 oktober 1992 1992 - 1993, 237; pak
            - Het leveren van een bijdrage voor de conferentie van 20 oktober 1995 te Toulouse, alsmede het verslag van deze conferentie 1995 - 1996, 238; omslag
          - Stukken betreffende het leveren van een bijdrage aan het Nederlandse plan voor aardobservatie via satellieten, 1992 - 1999; 239; pak
          - Stukken betreffende het informeren van de minister met betrekking tot de European Space Agency (ESA) raadsvergadering van 22-23 juni 1994 inzake de eventuele deelname aan de projecten European Robotic Arm (ERA), Glovebox en Data Management System (DMS) in het kader van het International Space Station (ISS), 1993; 240; omslag
          - Stukken betreffende het leveren van een bijdrage aan het Future European Space Transportation Infrastructure Programme (FESTIP-programma) in ESA-kader, 1993 - 2001; 241; omslag
          - Stukken betreffende het adviseren van de minister inzake het medeondertekenen van het Verdrag tussen de regering van Canada, regeringen van de lidstaten van het Europees Ruimteagentschap, de regering van Japan, de regering van de Russische Federatie en de regering van de Verenigde Staten van Amerika inzake samenwerking op het gebied van het civiele internationale ruimtestation, 1997 - 1998; 242; omslag
        - Algemene aspecten ten aanzien van de ruimtevaart, -1.814.70
          - Stukken betreffende het leveren van een bijdrage aan de exploitatiekosten, alsmede het informeren en adviseren van de minister inzake het Nationaal Lucht- en Ruimtevaartlaboratorium, 1992 - 1999; 243-247; 1 pak en 4 omslagen
            - 1992 - 1993, 243; omslag
            - 1994, 244; omslag
            - 1996, 245; omslag
            - 1999, 246; omslag
            - Het informeren en adviseren van de minister inzake het voornemen van de minister van Verkeer en Waterstaat tot het structureel verlagen van de kapitaalsubsidie 1993 - 1998, 247; pak
          - Stukken betreffende het behandelen van de inflatie- en wisselkoersproblematiek bij internationale ruimtevaartprogramma's in het kader van de begrotingsvoorbereiding, 1993; 248; omslag
          - Stukken betreffende het informeren van de minister met betrekking tot het beantwoorden van een brief van de president van de Verenigde Staten, dhr. W.J. Clinton, inzake het standpunt van de Nederlandse regering in eventuele Russische participatie in het International Space Station (ISS) programma, 1993 - 1994; 249; pak
          - Stukken betreffende het behandelen van aangelegenheden, alsmede het verlenen van subsidies aan het Nederlands Instituut voor Vliegtuigontwikkeling en Ruimtevaart (NIVR), 1993 - 1999; 250-262; 9 pakken en 4 omslagen
            - Algemeen 1995 - 1998, 250; pak
            - Het verlenen van een subsidie ten behoeve van verschillende projecten 1987 - 1999, 251-258
              - Realisering van het prototype van de bij het European Space Research and Technology Centre (ESTEC) te realiseren European Real Time Operations Simulator (EUROSIM) 1987 - 1995, 251; pak
              - Uitvoering van een selectie van Nederlandse kandidaat-astronauten voor de Hermes- en Columbus-Programma's van het European Space Agency (ESA) 1989 - 1993, 252; pak
                Nota bene: Bevat 2 foto's
              - Eerste fase van het Meet Registratie en Verwerkingssysteem (MRVS90) 1992 - 1995, 253; omslag
              - Financiering van het Ozone Monitoring Instrument (OMI) in het kader van de uitvoering van het Meteop-programma van ESA/Eumetsat 1995 - 1999, 254; omslag
              - Deelnemen in het IASI (Infrared Atmospheric Sounding Instrument)-project van de Europese Meteorologische Satellietorganisatie (EUMETSAT) en de European Space Agency (ESA) 1996 - 1999, 255; pak
              - ESA-programma European Robotic Arm 1996 - 1999, 256; omslag
              - Nationaal Ruimtevaarttechnologieprogramma en diverse andere onderzoeksprogramma's (revolving fund) 1997 - 1999, 257; pak
              - Haalbaarheidsstudie luchtschepen 1998 - 1999, 258; omslag
            - Het verlenen van de opdracht aan Felix & Co. tot het uitvoeren van de studie Evaluatie en Heroriëntatie 1998, 259; pak
            - Het verhogen van de subsidie aan het Ruimtetechnologie Programma (NIVR - NRT), alsmede het ontvangen van de programma's over 1993 - 1995 en de resultaten van de programma's over 1992 - 1993 1993 - 1995, 260; pak
            - Plannen en resultaten inzake het Algemeen Research Programma (ARP) 1993 - 1995, 261; pak
            - Het informeren van de minister met betrekking tot het voornemen om de ontwikkeling van zonnepaneeltechnologie binnen de ESA in het werkplan over 1997 en 1998 op nemen 1996 - 1997, 262; pak
          - Stukken betreffende het laten verrichten van een onderzoek door Coopers & Lybrand Civi Consultancy naar de betekenis van de vestiging van het European Space Research and Technology Centre (ESTEC) in Noordwijk voor Nederland, 1994 - 1995; 263; pak
          - Stukken betreffende het verlenen van de opdracht aan Bureau Bartels BV te Assen tot het uitvoeren van de Studie Effecten Industrieel Ruimtevaartbeleid, 1994 - 1996; 264; pak
          - Stukken betreffende het beantwoorden van Kamervragen van het Tweede Kamerlid Ten Hoopen (CDA) over het Amerikaanse voornemen om een ruimtesonde naar Saturnus te lanceren met 33 kilo plutonium aan boord., 1995 - 1999; 265; pak
    - Vervoer en transport, -1.815
      - Stukken betreffende het verlenen van de opdracht aan de Stichting Civieltechnisch Centrum Uitvoering Research en Regelgeving (CUR) tot het uitvoeren van het onderzoek Ondergrondse Vervoersinfrastructuur, 1992 - 1994; 266-269; 3 pakken en 1 omslag
        - Opdrachtverlening en correspondentie 1992 - 1994, 266; omslag
        - Advies van de ICES Werkgroep Kennisinfrastructuur inzake het Investeringsplan Kennisinfrastructuur 1993, 267; pak
        - Deelrapporten: Marktverkenning, Technische Effect Rapportage en Milieu Effect Rapportage 1993, 268; pak
        - Deelrapporten: Procedurele en Juridische Effect Rapportage, Technische Ontwikkelingsrichting en Economische Effect Rapportage 1993, 269; pak
      - Stukken betreffende het vaststellen van de opdracht en het eindproduct van (wetenschappelijk) onderzoek en het vaststellen van onderzoeksrapporten op het gebied van transport, 1992 - 1995; 270-275; 6 omslagen
        - Het laten verrichten van onderzoeken door Stichting NEA te Rijswijk 1992 - 1994, 270-274
          - Onderzoek Kwaliteitszorg in de Transportsector 1992 - 1993, 270; omslag
          - Naar de huidige en toekomstige rol en betekenis van de kustvaart en het pijpleidingvervoer in het totaal van de internationale distributie van Nederland 1993, 271; omslag
          - Onderzoek input - outputrelaties met betrekking tot transport en distributie 1993, 272; omslag
          - Voorverkenning van de relatie tussen de kennisinfrastructuur en de transportsector 1993, 273; omslag
          - Naar de internationale concurrentiepositie van Nederlandse vervoerders 1993 - 1994, 274; omslag
        - Het in opdracht van de Interdepartementale Werkgroep Rijtijdenbesluit verlenen van een opdracht aan KPMG BEA te Hoofddorp ten behoeve van het onderzoek Economische Effecten Rijtijdenbesluit 1995, 275; omslag
      - Stukken betreffende het verlenen van de opdracht aan de Stichting NEA Transportonderzoek en -Opleiding te Rijswijk voor het houden van een enqûete naar innovatie in de Nederlandse transportsector, 1992 - 1995; 276; pak
      - Stukken betreffende het behandelen van aangelegenheden inzake de Betuweroute, 1992 - 1996; 277-278; 2 pakken
        - Het informeren van de minister en het voeren van correspondentie 1992 - 1996, 277; pak
        - Bijlagen 1992 - 1996, 278; pak
      - Stukken betreffende het verlenen van subsidie aan de Stichting voor Regelgeving en Onderzoek in de Grond-, Water- en Wegenbouw en de Verkeerstechniek (CROW) te Ede ten behoeve van de organisatie van de Collectieve Onderzoeksprogrammering Verkeer, Vervoer en Infrastructuur (VVI), 1992 - 1997; 279-280; 2 pakken
        - Subsidieverlening 1992 - 1997, 279; pak
        - Bijlagen 1992 - 1997, 280; pak
      - Stukken betreffende het informeren van de secretaris-generaal met betrekking tot ontwikkelingen rond community-systemen in de transportsector, 1993; 281; omslag
      - Stukken betreffende het mede beantwoorden van vragen van het Tweede Kamerlid Te Veldhuis (CDA) inzake het verplaatsen van de rederij Faroe Line van Nederland naar Denemarken als gevolg van het niet uitvoeren van veterinaire controles op vis en visproducten door Denemarken, alsmede het behandelen van diverse aangelegenheden inzake het verbeteren van de Nederlandse infrastructuur en de concurrentiepositie van het Nederlands wegvervoer, 1993; 282; pak
      - Stukken betreffende het verlenen van de opdracht aan Mooy & Associates te Oegstgeest voor het verrichten van de haalbaarheidsstudie Simulatortechnologie ten behoeve van het transportsysteem en naar aanleiding van het ICES-voorstel, 1993; 283; omslag
        Nota bene: Met rapport
      - Stukken betreffende het behandelen van de kwestie omtrent de toekomstige (financiële) relatie met Nederland Distributieland (NDL), 1993 - 1996; 284; omslag
      - Stukken betreffende het behandelen van de kwestie omtrent de toekomstige subsidiëring van het onderzoek op het gebied van vervoer in het kader van de subsidieregeling Stichting NEA, 1994 - 1995; 285; omslag
      - Stukken betreffende het verlenen van de opdracht aan AT Kearney tot het uitvoeren van het onderzoek Ketenregie in de Transport- en Distributiesector, 1994 - 1995; 286; pak
      - Stukken betreffende het behandelen van diverse aangelegenheden betreffende verkeer en vervoer, 1994 - 1996; 287-288; 2 pakken
        - 1994 - 1995, 287; pak
        - 1996, 288; pak
      - Stukken betreffende het verlenen van de opdracht aan Berenschot BV te Utrecht voor het verrichten van een onderzoek naar de informatiseringsgraad van de Nederlandse Transportsector in internationaal perspectief, 1995 - 1997; 289; pak
      - Stukken betreffende het informeren en adviseren van de secretaris-generaal inzake de onderzoeksprogrammering Verkeer, Vervoer en Infrastructuur (VVI) van Commissie Laan, 1996; 290; omslag
      - Stukken betreffende het informeren van de voorzitter en leden van de ministerraad over het herzien van het Rijtijdenbesluit in het kader van de operatie Marktwerking, Deregulering en Wetgevingskwaliteit (MDW), 1997; 291; pak
      - Stukken betreffende het, namens het Ministerie van Verkeer en Waterstaat, verlenen van de opdracht aan Van de Bunt te Amsterdam tot het bewerken van het Rapport Transporttelematica tot een publicatie, 1997 - 1998; 292; pak
      - Stukken betreffende het verlenen van subsidie aan het Koninklijk Nederlands Vervoer (KNV) voor het uitvoeren van een kostenmonitoringssysteem voor het wegvervoer, 1998 - 1999; 293; omslag
    - Posterijen. Postrecht, -1.816
      - Stukken betreffende het verlenen van de opdracht aan AT Kearney tot het uitvoeren van een onderzoek naar de indirecte toegevoegde waarde van een luchtexpresshub voor de Nederlandse Economie, 1993; 294; pak
    - Telecommunicatie, -1.817
      - Stukken betreffende het laten verrichten van controlewerkzaamheden door Nepostel Consultancy naar de uitvoering door AT&T Network Systems Nederland BV van het telecommunicatieproject STDI 2 in Indonesië, 1992 - 1996; 295; pak
      - Stukken betreffende het formuleren van een standpunt met betrekking tot de beschikbaarstelling van intellectuele eigendomsrechten (IPR) bij het opstellen van standaarden op het gebied van telecommunicatie door het Europese Standaardisatie Instituut voor Telecommunicatie (ETSI), 1993; 296; omslag
      - Stukken betreffende het leveren van een bijdrage aan de werkzaamheden van de Vertrouwensgroep Telematica, 1993 - 1994; 297; omslag
      - Stukken betreffende het informeren en adviseren van de minister inzake diverse aangelegenheden op het gebied van telecommunicatie, alsmede het beantwoorden van Kamervragen hierover, 1994 - 1998; 298-299; 2 pakken
        - 1994 - 1996, 298; pak
        - 1997 - 1998, 299; pak
      - Stukken betreffende het informeren van de voorzitter van de Tweede Kamer der Staten-Generaal met betrekking tot de sluiting van Lucent Technologies fabriek te Huizen waar schakel- en transmissiesystemen voor telefooncentrales worden geproduceerd, 1997; 300; omslag
      - Stukken betreffende het verlenen van de opdracht aan Senter te 's-Gravenhage tot het uitvoeren van de pre-bid programmafase van het Siramhutanprogramma inzake Nederlandse radartechnologie voor duurzaam bosbeheer in Indonesië, 1998 - 2000; 301; omslag
      - Televisie, -1.817.7
        - Stukken betreffende het verstrekken van een renteloze lening aan Alcatel Nederland BV (Nederlandsche Standard Electric Maatschappij BV) ten behoeve van het ontwikkelen van een kabeltelevisieproject in Zuid-Limburg, 1984 - 1997; 302; pak
        - Stukken betreffende het verlenen van een financiële bijdrage aan de Stichting D2TV ten behoeve van het D2TV-project (breedbeeldtelevisie), 1991 - 1997; 303-306; 2 pakken en 2 omslagen
          - Mede namens de Ministeries van Welzijn, Volksgezondheid en Cultuur, en Verkeer en Waterstaat verlenen van een financiële bijdrage 1991 - 1992, 303; pak
          - Het informeren van de Tweede Kamer der Staten-Generaal inzake het TV Plus Project (breedbeeldtelevisie), alsmede het vaststellen van de subsidie voor Stichting D2TV 1994 - 1997, 304-306
            - 1994 - 1995, 304; omslag
            - 1996, 305; pak
            - 1997, 306; omslag
  - Economische aangelegenheden, -1.82
    - Wettelijke Metrologie, -1.821
      - Stukken betreffende het verstrekken van een subsidie aan het Nederlands Meetinstituut Van Swinden Laboratorium BV te Delft ten behoeve van fundamenteel onderzoek, 1994 - 1995; 307; pak
      - Normalisatie, -1.821.6
        - Stukken betreffende het beantwoorden van Kamervragen van het VVD lid Blaauw over Duitse Keuringseisen aan Nederlandse Kompassen, 1995; 308; omslag
        - Stukken betreffende het verlenen van opdrachten en het verstrekken van subsidies aan het Nederlands Normalisatie Instituut (NNI), 1989 - 1999; 309-315; 4 pakken en 3 omslagen
          - Het verstrekken van subsidie aan het NNI ten behoeve van het Project Open Distributed Processing (ODP, open gedistribueerde gegevensverwerking) 1989 - 1994, 309; omslag
          - Het beantwoorden van een verzoek van de Europese Commissie met betrekking tot de relatie tussen de Nederlandse overheid en het NNI 1993 - 1994, 310; omslag
          - Het verlenen van de opdracht aan het NNI tot het vertalen en uitgeven van de Code voor Informatiebeveiliging, met de publicatie 'Code voor informatiebeveiliging, een leidraad voor beleid en implementatie' 1993 - 1994, 311; omslag
          - Het verstrekken van een subsidie aan het NNI ten behoeve van het stimuleren van het bedrijfsleven tot een actieve deelname aan normalisatie op Europees niveau 1993 - 1999, 312-315
            Nota bene: Projectgerichte financiering
            - 1993, 312; pak
            - 1995 - 1997 mrt., 313; pak
            - 1997 mei - 1999, 314; pak
            - Bijlagen 1993 - 1994, 315; pak
        - Het verlenen van subsidie aan het NNI ten behoeve van de herziening van de standaardmeetmethode voor het bepalen van netto hoeveelheden van bouwdelen, installatiedelen en resultaten met specificatierichtlijnen, 1990 - 1993; 316; omslag
        - Stukken betreffende het leveren van een bijdrage aan de integratie tussen de Raad voor Certificatie (RvC) en de Nederlandse Stichting voor de Erkenning van Kalibratie- en Testlaboratoria en Inspectie-Instellingen (NKO/STERIN/STERLAB), alsmede het sluiten van een overeenkomst met de nieuwe organisatie inzake het accrediteren en aanwijzen van instellingen voor conformiteits- en kwaliteitsbeoordeling, 1990 - 1995; 317-325; 5 pakken en 4 omslagen
          - Algemeen 1992 - 1995, 317-323
            - 1990 - 1992 okt. 20, 317; omslag
            - 1992 juli 6 - 1993 sep. 1, 318; pak
            - 1993 sep. 3 - dec. 30, 319; pak
            - 1994 jan. - mei, 320; pak
            - 1994 juni - dec., 321; pak
            - 1995 jan. - juni, 322; pak
            - 1995 juli - sep. 14, 323; omslag
          - Het verlenen van de opdracht aan Twijnstra Gudde te Amersfoort tot het uitvoeren van het integratieproces 1993 - 1994, 324-325
            - Correspondentie en overleg 1993, 324; omslag
            - Opdrachtverlening en rapportage 1993 - 1994, 325; omslag
        - Stukken betreffende het leveren van een bijdrage aan de werkzaamheden van de Seniour Officials Group on Information Technology Standardisation (SOGITS), 1990 - 1998; 326; pak
        - Stukken betreffende het verlenen van een startsubsidie aan de Raad voor de Certificatie (RvC) te Driebergen voor het opzetten van een registratiesysteem en het inschakelen van externe deskundigen ten behoeve van werkgroepen van UNISO 9000, 1991 - 1993; 327; omslag
        - Stukken betreffende het verlenen van opdrachten aan Nijhof & Partners, 1991 - 1993; 328-329; 2 omslagen
          - Het drukken van de brochure Normalisatie en Certificatie 1991 - 1993, 328; omslag
          - Het vervaardigen van de tweede oplage van de brochure CE-merk 1992 - 1993, 329; omslag
        - Stukken betreffende het indienen van een adviesaanvraag bij de Voorzitter van de Sociaal Economische Raad (SER) inzake Normen, Certificaten en Open Grenzen, 1993; 330; pak
        - Stukken betreffende het informeren van de minister met betrekking tot een nader uitgewerkt standpunt over de achterblijvende positie van het Midden- en Kleinbedrijf (MKB) in het kader van Normalisatie, 1993; 331; pak
        - Stukken betreffende het laten verrichten van een onderzoek door Coopers & Lybrand Dijker Van Dien naar de betekenis van de infrastructuur van keurings- en certificatie-instellingen voor het vestigingsklimaat in Nederland, 1993 - 1994; 332; pak
        - Stukken betreffende het leveren van een bijdrage aan vergaderingen van het Adviserend Comité Meten & Testen van de Europese Commissie, 1993 - 1996; 333; pak
        - Stukken betreffende het verlenen van de opdracht aan NEHEM Consulting Group te 's-Hertogenbosch tot het uitvoeren van het onderzoek naar de invoering Optionele Standaardisatie in de Bouw, 1993 - 1996; 334-335; 1 pak en 1 omslag
          - Advies met betrekking tot het projectvoorstel 1993 - 1994, 334; omslag
          - Het verlenen van de opdracht aan NEHEM Consulting Group te 's-Hertogenbosch tot het uitvoeren van het onderzoek 1995 - 1996, 335; pak
        - Stukken betreffende het voeren van het secretariaat van de Interdepartementale Commissie voor Normalisatie en Certificatie (ICN), 1993 - 1999; 336-345; 10 pakken
          - Algemeen 1994 - 1996, 336-339
            - 1994 mei 04. 20 - nov. 4, 339; pak
            - 1995 apr. 19 - okt. 25, 338; pak
            - 1996 jan. - juli, 337; pak
            - 1996 aug. 02 - sep. 06, 336; pak
          - Vergaderstukken 1993 - 1999, 340-345
            - 124 - 132e vergadering 1993, 340; pak
            - 149 - 152e vergadering en losse stukken 1997, 341; pak
            - 153 - 154e vergadering en jaarverslag over 1996 1997, 342; pak
            - 155 - 158e vergadering en de concept-normalisatiecode 1998, 343; pak
            - 158 - 159e vergadering 1998, 344; pak
            - 160 - 165e vergadering 1999, 345; pak
        - Stukken betreffende het leveren van een bijdrage aan onderhandelingen met derde landen inzake de wederzijdse erkenning van keuringen en certificatie, 1994 - 1996; 346; omslag
        - Stukken betreffende het verstrekken van een subsidie aan de Dienst Landbouwkundig Onderzoek ten behoeve van het Project Standaardisatie Dierherkenning, 1994 - 1996; 347; omslag
        - Stukken betreffende het verlenen van subsidie aan de Nederlandse Vereniging van Klompenfabrikanten tot het uitvoeren van een klompencertificeringsonderzoek, 1997 - 1998; 348; omslag
        - Stukken betreffende het verlenen van de opdracht aan Bureau Markgraaf te Amsterdam tot het uitvoeren van het Merkgelijkenis- en Handelsnaamonderzoek van de naam Holland Water Group, 1998; 349; omslag
    - Bodemproductie, dierenteelt, producten van huisdieren, -1.823
      - Mijnbouw, -1.823.3
        - Stukken betreffende het behandelen van aangelegenheden met betrekking tot het Structuurschema Oppervlaktedelfstoffen (SOD), 1994 - 1996; 350-351; 2 pakken